【裁判字號】    99,台上,4514
【裁判日期】    990715
【裁判案由】    違反毒品危害防制條例
【裁判全文】
最高法院刑事判決            九十九年度台上字第四五一四號
上  訴  人  甲○○
選任辯護人  劉世興律師
上列上訴人因違反毒品危害防制條例案件，不服台灣高等法院中
華民國九十九年四月二十九日第二審判決（九十九年度上訴字第
二一六號，起訴案號：台灣桃園地方法院檢察署九十七年度偵字
第二六二三０號），提起上訴，本院判決如下：
    主  文
上訴駁回。
    理  由
按刑事訴訟法第三百七十七條規定，上訴於第三審法院，非以判
決違背法令為理由，不得為之。是提起第三審上訴，應以原判決
違背法令為理由，係屬法定要件。如果上訴理由書狀並未依據卷
內訴訟資料，具體指摘原判決不適用何種法則或如何適用不當，
或所指摘原判決違法情事，顯與法律規定得為第三審上訴理由之
違法情形，不相適合時，均應認其上訴為違背法律上之程式，予
以駁回。本件原判決認定上訴人甲○○於民國九十七年十二月七
日以新台幣八萬九千元購得愷他命八包（純度百分之九十七，驗
餘合計淨重一七八九點三六公克），並獲贈用以稀釋該愷他命之
硫酸鈉、鹽酸羥胺、甲基麻黃，上訴人原擬供自己施用，嗣因
該毒品重量遠逾其個人短期內施用所需，即萌販賣營利之圖，乃
將該愷他命分裝為數包分別藏置其租住房間、床頭櫃、背包及外
套口袋，擬伺機販售不特定人以賺取差價牟利，經警於同月十四
日夜晚十一時二十分許查獲上訴人所攜愷他命一包（含袋重五一
點七二公克），並在其租屋處查獲其餘七包愷他命、分裝袋一百
只、硫酸鈉、鹽酸羥胺、甲基麻黃等情，因予撤銷第一審諭知
無罪之判決，改判論處上訴人意圖販賣而持有第三級毒品罪刑，
已詳敘認定事實之依據及憑以認定之理由。對於上訴人坦承購得
扣案愷他命及經警查獲上開物品等情，惟否認意圖販賣，以僅供
自己施用為辯，原判決亦依行政院衛生署管制藥品管理局九十四
年六月出版之「濫用藥物檢驗相關解釋彙編」內文獻及該局函釋
愷他命致死劑量約為七十七毫克／公斤，指駁上訴人所辯：每次
施用五公克，一天施用約一百公克云云，顯屬卸責之詞，且扣案
愷他命重量龐大、純度甚高，又經查獲大批分裝袋，足見上訴人
所辯殊無可採。從形式上觀察，原判決並無違背法令情事。上訴
意旨徒憑己見，指摘原判決上開採證認事之論斷說明違法，謂有
理由不備及違反經驗、論理法則之違法云云，自不足據以辨認原
判決已具備違背法令之形式要件。至上訴意旨另謂原判決未就扣
案分裝袋、硫酸鈉、鹽酸羥胺宣告沒收，有理由矛盾之違誤云云
，核係對於判決本旨顯無影響之事項執為指摘，依刑事訴訟法第
三百八十條規定，亦非合法之第三審上訴理由。本件上訴違背法
律上之程式，應予駁回。
據上論結，應依刑事訴訟法第三百九十五條前段，判決如主文。
中    華    民    國  九十九  年    七    月   十五   日
                      最高法院刑事第十庭
                          審判長法官  花  滿  堂
                                法官  黃  正  興
                                法官  陳  東  誥
                                法官  林  錦  芳
                                法官  洪  昌  宏
本件正本證明與原本無異
                                      書  記  官
中    華    民    國  九十九  年    七    月   十九   日
                                                      K

司法院資訊處製作；財團法人民間司法改革基金會備份。
